【裁判字號】    99,台非,63
【裁判日期】    990304
【裁判案由】    違反毒品危害防制條例
【裁判全文】
最高法院刑事判決                九十九年度台非字第六三號
上  訴  人  最高法院檢察署檢察總長
被      告  甲○○
上列上訴人因被告違反毒品危害防制條例案件，對於台灣高雄地
方法院中華民國九十八年二月二十五日第一審確定簡易判決（九
十八年度審簡字第一０二八號，起訴案號：台灣高雄地方法院檢
察署九十七年度毒偵字第八九六四、九０三四號），認為違背法
令，提起非常上訴，本院判決如下：
    主  文
上訴駁回。
    理  由
非常上訴理由稱：「一、按判決不適用法則或適用不當者，為違
背法令，刑事訴訟法第三百七十八條定有明文。復按已經提起公
訴或自訴之案件，在同一法院重行起訴者，應諭知不受理判決，
同法第三百零三條第二款亦定有明文。二、經查本件被告甲○○
因施用第二級毒品MDMA，為海岸巡防總局南部地區巡防局查緝員
及高雄縣警察局員警於民國九十七年九月二十六日下午二時許，
在高雄市○○區○○路七十六號十一樓之一其現住處查獲，並扣
得第二級毒品MDMA十八顆，經警攜回警局調查並得其同意於同日
採尿送驗，呈MDMA陽性反應，始悉上情。上開二單位以被告施用
毒品犯行，分別移送台灣高雄地方法院檢察署，由該署分別以九
十七年度毒偵字第八六一三號及九十七年度毒偵字第八九六四、
九０三四號起訴，並經台灣高雄地方法院分別以九十七年度審簡
字第七四三一號（下稱前案）、九十八年度審簡字第一０二八號
（下稱後案）各判處有期徒刑三月確定，合先敘明。實則，本件
經員警查獲在海巡署高雄縣機動查緝隊對被告製作筆錄及驗尿後
，上開二單位乃依據同一份警詢筆錄及同一份台灣檢驗科技股份
有限公司濫用藥物尿液檢驗報告，分別移送該署偵辦，又被告於
警詢及九十七年度毒偵字第八九六四、九０三四號偵查中均未坦
承施用第二級毒品MDMA，於九十七年度毒偵字第八六一三號偵查
中則供稱於查獲前之九十七年九月二十三日，在高雄市○○路之
PUB 施用第二級毒品MDMA，因此九十七年度審簡字第七四三一號
判決認定被告施用之時間係九十七年九月二十三日；惟九十八年
度審簡字第一０二八號判決逕自認定被告施用之時間係九十七年
九月二十六日，其認定施用之時間容有違誤。上開二案被告實際
上既僅供述一個施用時間、地點，且於同一時、地查獲，並依據
同一份濫用藥物尿液檢驗報告，二案應屬同一案件，台灣高雄地
方法院本應依首揭規定，就繫屬在後之九十八年度審簡字第一０
二八號諭知不受理判決，然該院於九十八年二月二十五日以九十
八年（度）審簡字第一０二八號判決有罪，於九十八年三月二十
四日確定。有刑案資料查註紀錄表、起訴書及判決書等附卷可稽
。揆諸首開說明，台灣高雄地方法院九十八年度審簡字第一０二
八號確定判決顯有適用法則不當之違法。三、案經確定，且不利
於被告，爰依刑事訴訟法第四百四十一條、第四百四十三條提起
非常上訴，以資糾正。」等語。
本院按：已經提起公訴或自訴之案件，在同一法院重行起訴者，
應諭知不受理之判決，刑事訴訟法第三百零三條第二款固有明文
。惟必須對前已提起公訴或自訴之同一案件，再行起訴時，始符
合一事不再理之原則，而應諭知不受理之判決；如被告或犯罪事
實有一不符者，即無重行起訴可言。查台灣高雄地方法院檢察署
九十七年度毒偵字第八六一三號即前案，係起訴被告甲○○於九
十七年九月二十三日，在高雄市○○路之PUB 內，施用第二級毒
品MDMA之犯行，台灣高雄地方法院九十七年度審簡字第七四三一
號判決亦同此認定，有該案卷可查。而本件台灣高雄地方法院檢
察署九十七年度毒偵字第八九六四、九０三四號，係起訴被告於
九十七年九月二十六日，在其高雄市○○區○○路七十六號十一
樓之一住處施用MDMA之犯行，台灣高雄地方法院九十八年度審簡
字第一０二八號判決亦同此認定，有判決、起訴書及相關卷證在
卷可稽。檢察官先後起訴之犯罪事實既不相同，即非同一案件。
則本件台灣高雄地方法院檢察署檢察官就後案於九十八年二月十
七日向台灣高雄地方法院提起公訴，自難認係已經提起公訴之案
件，在同一法院重行起訴。上訴人前曾就此提起非常上訴，業經
本院於九十八年七月十六日以九十八年度台非字第一九八號判決
駁回在案。茲非常上訴意旨又執同一理由，指摘原確定判決違反
刑事一事不再理原則，有適用法則不當之違誤，自非可取，難認
為有理由，仍應予以駁回。
據上論結，應依刑事訴訟法第四百四十六條，判決如主文。
中    華    民    國  九十九  年    三    月    四    日
                      最高法院刑事第九庭
                          審判長法官  邵  燕  玲
                                法官  李  伯  道
                                法官  孫  增  同
                                法官  李  英  勇
                                法官  施  俊  堯
本件正本證明與原本無異
                                      書  記  官
中    華    民    國  九十九  年    三    月   十一   日
                                                     Ｍ

司法院資訊處製作；財團法人民間司法改革基金會備份。
